# 亏损销售合同的处理

提问人：changchun 时间：2012-01-05 22:47:24
回复 幸福小懒 的帖子
应 借：营业外支出 贷：预计负债

回答人：chenyiwei
亏损合同与主营业务相关，因此相关损益影响计入营业外支出不合适，建议计入营业成本。